【裁判字號】    98,重抗,38
【裁判日期】    981118
【裁判案由】    限期起訴
【裁判全文】
臺灣高等法院臺南分院民事裁定  98年度重抗字第38號
抗  告  人  丁○○○○○○○○.
                      （送達代.
相  對  人    乙○○
兼法定代理人  甲○○
              丙○○
上列抗告人因聲請限期起訴事件，對於中華民國九十八年七月二
十二日臺灣嘉義地方法院所為裁定（九十八年度聲字第六三三號
），提起抗告，本院裁定如下：
      主      文
抗告駁回。
抗告訴訟費用新台幣壹仟元由抗告人負擔。
      理      由
一、抗告意旨略以：相對人於民國九十四年間聲請之兩件假扣押
    事件，不僅案號不同，且時間及假扣押金額亦不相同，惟相
    對人對伊起訴之件數僅有一件，其起訴金額與聲請假扣押之
    請求金額亦不同，足見相對人並未就本件假扣押事件提起本
    案訴訟。伊於原法院聲請命相對人限期起訴後，相對人雖於
    本案訴訟中擴張訴之聲明，無非將金額提高而已，惟並未提
    出相關數據以資證明，其等所為擴張之訴並無理由。再者，
    原法院裁定相對人僅須繳納新台幣（下同）二百六十萬元，
    即得扣押伊價值達二千六百萬元之財產，惟相對人並未就其
    請求內容及假扣押原因予以釋明，致相對人藉由繳納少數擔
    保金額即得扣押伊鉅額財產；且自相對人查封伊價值二千六
    百萬元財產之日起迄今已逾四年，僅以年利率百分之五計算
    利息部分，已令伊損失五百二十萬元，遠超過相對人提供之
    擔保金額；縱日後本案訴訟為伊勝訴判決，伊之損害亦無法
    由擔保金獲得填補。原法院酌定相對人提供之擔保金額時，
    並未審酌伊因而所受之損害，自有未當。為此，提起本件抗
    告，求為廢棄原裁定。
二、按債權人就金錢請求或得易為金錢請求之請求，聲請法院裁
    定准許假扣押後，命假扣押之法院因債務人之聲請，命債權
    人於一定期間內起訴者，以本案尚未繫屬者為限，此觀民事
    訴訟法第五百二十九條第一項規定自明。
三、查，本件相對人係以：甲○○於懷孕期間，一直在抗告人診
    所進行產前檢查；其於九十二年十月二十六日出現生產徵兆
    而至抗告人診所就醫時，因抗告人診所之受僱護士對於胎兒
    異常心跳之緊急事故，未及時通知主治醫師即抗告人到場處
    理，其後抗告人經通知到場後，亦未及時處理上揭緊急事故
    ，致抗告人於同日晚間八點十五分許，以剖腹手術將胎兒產
    出時，新生兒即相對人乙○○已因缺氧過久，造成腦部嚴重
    受損，幾近於死亡狀態之傷害。抗告人及診所受僱護士之上
    開過失行為，致伊等分別受有損害，應由抗告人負民法第二
    百二十七條、第二百二十七條之一之債務不履行損害賠償責
    任，及民法第一百八十四條之侵權行為損害賠償責任等情為
    由，於九十四年十月十一日具狀聲請台南地院九十四年度裁
    全字第五三二九號裁定，准相對人以一百一十萬元為抗告人
    供擔保後，得對抗告人之財產在一千一百萬元範圍內予以假
    扣押；嗣經相對人提供擔保後，並由台南地院以九十四年度
    執全字第二五三二號執行查封在案。其後相對人以同一事由
    ，再於九十四年十月十六日聲請台南地院九十四年度裁全字
    第五五五七號裁定，准相對人以一百五十萬元為抗告人供擔
    保後，得對抗告人之財產在一千五百萬元範圍內予以假扣押
    ；嗣經相對人提供擔保後，並由台南地院以九十四年度執全
    字第二六０八號執行查封在案。上情，業經本院依職權調取
    上揭假執扣聲請及執行卷宗核閱無誤。次查，相對人就上揭
    醫療糾紛事件，於九十四年十月二日以抗告人為對造，具狀
    提起民事訴訟，主張依民法第二百二十七條、第二百二十七
    條之一、一百八十四條、第一百九十三條、第一百九十四條
    、第一百九十五條規定，求為命抗告人依序給付相對人乙○
    ○、甲○○、丙○○四百萬元、三百萬元、三百萬元本息之
    判決等語，經台南地院以九十四年度醫字第六號民事事件受
    理在案；嗣於九十八年七月一日則擴張訴之聲明為：請求抗
    告人依序給付相對人乙○○、甲○○、丙○○一千六百萬元
    、五百二十四萬元、四百七十六萬元之本息等情，此亦有台
    南地院於九十八年八月二十八日，以南院龍民永９４醫６字
    第九八００四一二八六號函檢送上揭民事起訴狀、民事聲請
    狀在卷（參見本審卷第一五頁至第二九頁）可按。綜此，相
    對人就其等金錢請求，於聲請法院裁定准予扣押後，已以抗
    告人為對造提起損害賠償之訴，且現在繫屬於台南地院；則
    不論相對人之訴是否為不合法或無理由，惟於上揭訴訟事件
    終結前，要難認係「本案未繫屬」者甚明。基上，抗告人聲
    請法院命相對人於一定期間內起訴者，依上開說明，洵屬無
    據，不應准許；原法院據以駁回其聲請，認事用法並無不合
    ，抗告意旨指摘原裁定不當，求予廢棄，非有理由，應予駁
    回。末查，假扣押裁定是否不當，原應由債務人於假扣押裁
    定確定前主張之；至於法院裁定准許假扣押後，所命假扣押
    之情事苟已變更，債務人得否依民事訴訟法第五百三十條規
    定，聲請法院撤銷假扣押裁定，核係他事，均非本件聲請事
    件所得審酌事項，併予敘明。
四、據上論結，本件抗告為無理由，依民事訴訟法第四百九十五
    條之一第一項、第四百四十九條第一項、第九十五條、第七
    十八條，裁定如主文。
中    華    民    國    98    年    11    月    18    日
                  民事第二庭  審判長法  官  陳  光  秀
                                    法  官  曾  平  杉
                                    法  官  李  文  賢
上為正本係照原本作成。
本裁定除以適用法規顯有錯誤為理由外，不得再抗告。如提再抗
告（須附繕本），應於收受送達後10日內委任律師為代理人向本
院提出再抗告狀，並繳納再抗告費新台幣1千元。
中    華    民    國    98    年    11    月    19    日
                                    書記官  劉  清  洪
【附記】
民事訴訟法第495條之1第2項準用同法第466條之1第1、2項規定
：
(1)對於第二審判決上訴，上訴人應委任律師為訴訟代理人。但上
  訴人或其法定代理人具有律師資格者，不在此限。
(2)上訴人之配偶、三親等內之血親、二親等內之姻親，或上訴人
  為法人、中央或地方機關時，其所屬專任人員具有律師資格並
  經法院認為適當者，亦得為第三審訴訟代理人。
民事訴訟法第466條之2第1項：
  上訴人無資力委任訴訟代理人者，得依訴訟救助之規定，聲請
  第三審法院為之選任律師為其訴訟代理人。


司法院資訊處製作；財團法人民間司法改革基金會備份。
